臺灣嘉義地方法院刑事判決　　　　　　　 96年度易字第675號
公　訴　人　臺灣嘉義地方法院檢察署檢察官
被　　　告　乙○○
上列被告因竊盜案件，經檢察官提起公訴（96年度偵字第7249號
），被告於準備程序中就被訴事實為有罪之陳述，經本院裁定改
依簡式程序審理，判決如下：
    主  文
乙○○毀越安全設備於夜間侵入住宅竊盜未遂，累犯，處有期徒
刑肆月，如易科罰金，以新台幣壹仟元折算壹日。
    事  實
一、乙○○前因竊盜案件，經本院以89年度易字第109 號判處有
    期徒刑7 月，並由臺灣高等法院臺南分院以89年度上易字第
    733 號駁回上訴確定；又因竊盜案件，經本院以89年度易字
    第1002號判處有期徒刑2 年確定；上開2 罪經定應執行刑為
    有期徒刑2 年4 月，並於91年7 月11日假釋出監，嗣經撤銷
    假釋入監執行殘刑有期徒刑5 月3 日；又因竊盜案件，經本
    院以91年度易字第594 號判處有期刑徒1 年4 月；再因竊盜
    案件，經臺灣雲林地方法院以93年度易字第14號判處有期徒
    刑7 月；上開各罪接續執行，而於94年10月17日假釋付保護
    管束期滿執行完畢。詎仍不知悔改，竟意圖為自己不法之所
    有，於96年7 月12日晚間7 、8 時許，以磚塊打破甲○位於
    嘉義市○區○○○路521 巷38弄30號住處3 樓之落地窗後進
    入屋內，並著手搜尋財物，惟因甲○放置財物之抽屜有上鎖
    ，故未得手而不遂。嗣經甲○發現遭竊而報警，始循線查悉
    上情。
二、案經嘉義市警察局第二分局報請臺灣嘉義地方法院檢察署檢
    察官偵查起訴。
    理  由
一、本件被告所涉犯者為刑法第321 條第1 項第1 、2 款、第2
    項，非死刑、無期徒刑、最輕本刑為3 年以上有期徒刑之罪
    或高等法院管轄第一審案件。本院行準備程序時，被告就被
    訴事實為有罪之陳述，經告知簡式審判程序之旨，並聽取檢
    察官及被告之意見後，本院爰依刑事訴訟法第273 條之1 第
    1 項裁定進行簡式審判程序。故本件簡式審判程序之證據調
    查，依刑事訴訟法第273 條之2 規定，不受同法第159 條第
    1 項、第161 條之2 、第161 條之3 、第163 條之1 以及第
    164 條至第170 條規定之限制，合先敘明。
二、訊據被告乙○○對於上揭犯罪事實，於警詢、偵查及本院審
    理中均坦承不諱（見警卷第1 至2 頁、偵卷第12至13頁、本
    院卷第30頁），並經證人甲○於警詢及偵查中證述綦詳（見
    警卷第4 至5 頁、偵卷第12至13頁），且有內政部警政署刑
    事警察局96年8 月7 日刑紋字第0960115484號鑑驗書以及嘉
    義市警察局現場勘查報告（含現場照片24張）各1 份（見警
    卷第14至29頁）附卷可憑，足認被告之自白與事實相符，本
    件事證明確，其犯行堪以認定。
三、論罪科刑：
(一)按刑法第321 條第1 項第2 款規定將「門扇」、「牆垣」、
    「其他安全設備」並列，則所謂「門扇」應專指門戶而言，
    係分隔住宅或建築物內外之出入口大門，而所謂「其他安全
    設備」，指門扇、牆垣以外，依社會通常觀念足認為防盜之
    一切設備者，即屬相當，窗戶、建築物之屋頂、內部諸門，
    具有防閑之效用，依社會通常之觀念，屬於維護安全之防盜
    設備，自屬該條文規定之安全設備。被告係於96年7 月12日
    晚間7 、8 時許之日沒後，以磚塊將本件被害人甲○住處3
    樓之落地窗打破後，再自窗戶攀爬進入屋內行竊，有嘉義地
    區中華民國96年日出日沒時刻表附卷可佐（見本院卷第20頁
    ），其所為係屬毀壞並逾越安全設備而於夜間侵入住宅竊盜
    ；再按刑法第321 條第1 項所列各款為竊盜之加重條件，如
    犯竊盜罪兼具數款加重情形時，因竊盜行為祇有一個，仍祇
    成立一罪（最高法院69年台上字第3945號判例參照）；又被
    告已著手竊盜行為之實行而不遂，為未遂犯。是核其所為，
    係犯刑法第321 條第1 項第1 款、第2 款、第2 項之毀越安
    全設備於夜間侵入住宅竊盜未遂罪，應依同法第25條第2 項
    規定按既遂犯之刑減輕之。又被告有如犯罪事實一所載之前
    案紀錄，有其臺灣高等法院被告前案紀錄表在卷可稽，其於
    受徒刑之執行完畢後，5 年以內故意再犯本件有期徒刑以上
    之罪，應依刑法第47條第1 項之規定論以累犯，加重其刑，
    並先加後減之。
(二)爰依被告之供述（見本院卷第38頁）及其臺灣高等法院被告
    前案紀錄表，審酌：被告國中畢業之智識程度，前有多次竊
    盜前案紀錄，素行非佳，正值壯年，竟不思以己力賺取錢財
    ，僅因缺錢花用即行竊之犯罪動機與目的，及其犯罪手段、
    坦承犯行之犯後態度，與被害人甲○為朋友關係，並經被害
    人表示因被告有悔意故不提出告訴（見偵卷第13頁）等一切
    情狀，量處如主文所示之刑，並諭知易科罰金之折算標準。
據上論斷，應依刑事訴訟法第273 條之1 第1 項、第299 條第1
項前段，刑法第321 條第1 項第1 款、第2 款、第2 項、第25條
第2 項、第47條第1 項、第41條第1 項前段，判決如主文。
本案經檢察官江金星到庭執行職務。
中　　華　　民　　國　　96　　年　　11　　月　　20　　日
                    刑事第三庭  法　官　陳 蒨 儀
上列正本證明與原本無異。
如不服本判決，應於判決送達後十日內向本院提出上訴狀，上訴
書狀依法應敘述具體理由，如未敘述具體理由者，應於上訴期間
屆滿後二十日內補提理由書於本院（均應附繕本）。告訴人或被
害人如對於本判決不服者，應具備理由請求檢察官上訴，其上訴
期間之計算係以檢察官收受判決正本之日期為準。
中　　華　　民　　國　　96　　年　　11　　月　　22　　日
                                書記官  楊 國 色
附錄本判決論罪法條：
刑法第321 條第1 、2 款、第2 項
犯竊盜罪而有左列情形之一者，處6 月以上、5 年以下有犯竊盜
罪而有左列情形之一者，處6 月以上、5 年以下有期徒刑：
一  於夜間侵入住宅或有人居住之建築物、船艦或隱匿其內而犯
    之者。
二  毀越門扇、牆垣或其他安全設備而犯之者。
前項之未遂犯罰之。
